# 请教陈版：关于母子公司交易是否可以净额结算的问题

提问人：dszh87 时间：2022-08-14 17:09:57
陈版好，请教一下：
B公司是A公司的子公司，20X1年，B公司接到C公司的订单，因B公司不满足C公司供应商审核条件，故在实际销售过程中，B公司先将产品卖给母公司A，由A将产品再卖给C（A开发票给C），货物生产、销售过程中产生的风险均由B公司承担，此情况下，母子公司之间是否可以用净额法确认收入（不影响合并收入，影响母公司收入）？如果母子公司之间是平价销售，因A在销售过程中承担了部分人力，为了弥补该项费用，B公司每年末向A公司以销售返利的形式，按总销售额的3%支付，母子公司之间销售返利是否可行，若可行，销售返利的比例如何确定才合理？谢谢！

回答人：chenyiwei
1 、在主帖所述交易中，母公司完全是代理人，即出借供应商资质给子公司，母公司个别报表层面应按净额法确认收入。
2 、母子公司之间采用销售返利方式也是可行的，关键是返利比例的公允性和合理性，例如与其他承担类似权利和义务的代理商可享受的返利相比较；与母公司自身为了该事项所发生的管理成本相比较等。